# 请教陈版关于新旧金融工具准则衔接的问题

提问人：amanda1313 时间：2023-02-09 14:37:13
陈版，您好。
请教您一个新旧准则转换相关减值和利息确认的问题：
假设旧准则下分类为AC的一笔贷款，已发生减值，并计提减值准备 100 万。新准则下拟分类为FVOCI。
在准则切换前，该贷款成本 1100 万，折溢价摊销余额-200万，准则切换日，公允价值为 700 万，由于已发生减值，ECL应该等于之前评估的减值 100 万。
请问陈版：
准则切换日，其他债权投资的成本 1100 万，折溢价摊销-200万，公允价值变动-200万，其他综合收益-减值准备100 万。
此时贷款按照公允价值计量。
那么在确认利息收入时，是按照（1100-200）*原实际利率来确认吗？之前确认的 100 万减值准备，此时已经冲销掉了，在确认利息收入时，是否就不再考虑了？
如果不再考虑减值，那么该笔贷款，在新准则下分类为AC或者分类为FV OCI，确认的利息收入将产生差异，分类为AC的话，利息收入是按照（1100-200-100）*原实际利率吗？

回答人：chenyiwei
FVOCI的债权类金融资产，其利息收入的确认和计量规则与以摊余成本计量的金融资产完全一致，即根据是否已进入第三阶段，分别按相应的摊余成本和实际利率计算确认利息收入。本案例中的金融资产已进入第三阶段，所以作为利息收入计算基础的摊余成本=面值+/-折价或溢价摊余金额-累计信用减值损失金额。其中累计信用减值损失金额=“其他综合收益——信用减值准备”的累计发生额。

提问人：amanda1313 时间：2023-02-13 17:31:46
如果分类为交易性的债券发生实质违约，是否还是按照成本*票面利率来确认利息收入呢?

回答人：chenyiwei
交易性债券投资并不需要期末计提确认利息收入，实际收到时才确认。

提问人：amanda1313 时间：2023-02-14 21:31:55
陈版，
在准则切换前的浮盈，根据重分类不同，在卖出时确认收益的金额也不同：
1. AFS–>FVTPL：准则切换前的浮盈已转入留存收益，卖出时的损益仅体现准则切换后发生的价格变动；
2. AFS–>FVOCI：准则切换前的浮盈转入其他综合收益-其他债券投资，卖出时的损益为整个持有期间的价格波动，包含转表前的浮盈。
3. HTM–>FVTPL：准则切换日的公允价值与账面价值的差额，计入留存收益，卖出时的损益仅体现准则切换后发生的价值波动。
4. HTM–>FVOCI：准则切换日的公允价值与账面价值的差额，计入其他综合收益，卖出时的损益为整个持有期间的价格波动，包含转表前的浮盈。
以上理解是否正确？
5. 如果由AFS转为FVTPL，或者是贷款及其他科目转换为FVTPL，如果转表日有浮盈，此时是否应该考虑卖出以实现收益，否则这部分浮盈对当期和未来期间的损益表均无影响。
以上理解是否准确？

回答人：chenyiwei
1 ～ 4 ：可以这样理解； 5 、实务中可以这样考虑，但能否实现是另一回事。

提问人：amanda1313 时间：2023-03-03 22:51:26
陈版，
新金融工具准则切换时，根据准则要求，无需调整比较报表的数据。
意思是，上年度的利润表和资产负债表的数据都不动，只调整准则执行当年度的资产负债表的各项目的期初数，这么理解对吗？

回答人：chenyiwei
可以这样理解。这样，本年度利润表中的“本期数”应当是完全依据新准则口径编制的。